ja: 付属のレンズケースアクセサリー: 内臓ミラー; キャリーポーチ; クリーニングクロス; ラベル; レンズインサーター; レンズリムーバー; 保存液ボトル; 吸盤; トラベルキット; ピンセット; その他
tr: Kontak lens uyumluluğu: Dahili ayna; Taşıma kesesi; Temizlik bezi; Etiketler; Lens yerleştirici; Lens çıkarıcı; Solüsyon şişesi; Vantuz; Seyahat seti; Cımbızlar; Diğer
pt-BR: Acessórios do estojo de lentes incluídos: Espelho embutido; Bolsa de transporte; Pano de limpeza; Etiquetas; Insersor de lente; Removedor de lente; Frasco de solução; Copo de sucção; Kit de viagem; Pinças; Outro
sl-SI: Priloženi dodatki za etui za leče: Vgrajeno ogledalo; Torbica za prenašanje; Krpa za čiščenje; Nalepke; Vstavitelj leč; Odstranjevalec leč; Steklenička za raztopino; Prisesek; Potovalni komplet; Pincete; Drugo
sk-SK: Príslušenstvo k puzdru na šošovky v balení: Vstavané zrkadlo; Nosná taštička; Čistiaca handrička; Štítky; Nasadzovač šošoviek; Odstraňovač šošoviek; Fľaštička na roztok; Prísavka; Cestovná súprava; Pinzety; Iné
ro-RO: Accesorii incluse pentru cutia de lentile: Oglindă încorporată; Husă de transport; Lavetă de curățare; Etichete; Inserator de lentile; Dispozitiv de îndepărtare a lentilelor; Sticlă pentru soluție; Ventuză; Kit de călătorie; Pensetă; Altele
hr-HR: Uključeni dodaci za kutiju za leće: Ugradbeno ogledalo; Torbica za nošenje; Krpa za čišćenje; Naljepnice; Umetač za leće; Alat za skidanje leća; Bočica za otopinu; Prianjaljka; Putni komplet; Pinceta; Ostalo
vi: Phụ kiện hộp kính đi kèm: Có gương; Túi đựng; Giẻ lau; Nhãn; Dụng cụ lắp kính áp tròng; Dụng cụ tháo kính áp tròng; Chai dung dịch; Giác hút; Bộ du lịch; Nhíp; Khác
de: Linsenbehälter-Zubehör inklusive: Eingebauter Spiegel; Tragetasche; Putztuch; Etiketten; Linseneinsetzhilfe; Linsenentferner; Lösungsflasche; Saugnapf; Reise-Set; Pinzette; Sonstiges
hu: Lencsetok mellékelt kiegészítői: Beépített tükör; Hordozótasak; Tisztítókendők; Címkék; Lencsebehelyező; Lencsekivevő; Folyadékos üveg; Tapadókorong; Utazókészlet; Csipeszek; Egyéb
it: Accessori per custodia lenti inclusi: Memoria incorporata; Custodia da trasporto; Panno per pulizia; Etichette; Inseritore per lenti; Rimuovi lenti; Flacone di soluzione; Ventosa; Kit da viaggio; Pinzette; Altro
th: อุปกรณ์เสริมตลับเลนส์ที่รวมมากับผลิตภัณฑ์: มีกระจกในตัว; ซองพกพา; ผ้าทำความสะอาด; ฉลาก; ที่ใส่เลนส์; ที่ถอดเลนส์; ขวดน้ำยา; ยางดูด; ชุดเดินทาง; แหนบ; อื่นๆ
es: Accesorios de estuche para lentes incluidos: Espejo incorporado; Bolsa de transporte; Paño de limpieza; Etiquetas; Insertador de lentes; Removedor de lentes; Frasco de solución; Ventosa; Kit de viaje; Pinzas; Otros
fr: Accessoires inclus avec l’étui à lentilles de contact: Miroir intégré; Pochette de transport; Chiffon de nettoyage; Étiquettes; Inserteur de lentilles; Extracteur de lentilles; Flacon de solution; Ventouse; Kit de voyage; Pinces à épiler; Autre
cs: Přiložené příslušenství pouzdra na čočky: Vestavěné zrcadlo; Přenosné pouzdro; Čisticí hadřík; Štítky; Nasazovač čoček; Odstraňovač čoček; Lahvička na roztok; Přísavka; Cestovní sada; Pinzety; Jiné
el: Περιλαμβανόμενα αξεσουάρ θήκης φακών: Ενσωματωμένος καθρέφτης; Θήκη μεταφοράς; Πανί καθαρισμού; Ετικέτες; Εισαγωγέας φακών; Αφαιρετής φακών; Μπουκάλι διαλύματος; Βεντούζα; Κιτ ταξιδιού; Τσιμπιδάκια φρυδιών; Άλλο
zh-TW: 包含的鏡片盒配件: 內建鏡子; 攜帶袋; 清潔布; 標籤; 鏡片插入器; 鏡片取出器; 保養液瓶; 吸盤; 旅行組; 美容鑷子; 其他
pt-PT: Acessórios do estojo de lentes incluídos: Espelho integrado; Bolsa de transporte; Pano de limpeza; Etiquetas; Insersor de lentes; Removedor de lentes; Frasco de solução; Copo de sucção; Kit de viagem; Pinças; Outro
en: Lens case accessories included: Built-in mirror; Carry pouch; Cleaning cloth; Labels; Lens inserter; Lens remover; Solution bottle; Suction cup; Travel kit; Tweezers; Other
ru: Аксессуары для футляра для линз в комплекте: Встроенное зеркало; Чехол для переноски; Чистящая салфетка; Этикетки; Вставка для линз; Съемник для линз; Бутылка с раствором; На присоске; Дорожный набор; Пинцеты; Другой
da: Linseetuiets inkluderede tilbehør: Indbygget spejl; Bærepose; Rengøringsklud; Etiketter; Linseindsætter; Linsefjerner; Opløsningsflaske; Sugekop; Rejsesæt; Pincetter; Andet
lt-LT: Įtraukti lęšių dėklo priedai: Įmontuotas veidrodis; Nešiojimo maišelis; Valymo šluostė; Etiketės; Lęšių įdėjimo įrankis; Lęšių išėmimo įrankis; Tirpalo buteliukas; Su siurbtuku; Kelionės rinkinys; Pincetai; Kita
ko: 포함된 렌즈 케이스 액세서리: 내장 거울; 휴대용 파우치; 청소용 천; 라벨; 렌즈 삽입기; 렌즈 제거기; 세척액 병; 석션 컵; 여행용 키트; 족집게; 기타
nb: Inkludert tilbehør til linseetui: Innebygd speil; Bærepose; Rengjøringsklut; Etiketter; Linseinnsetter; Linsefjerner; Oppløsningsflaske; Sugekopp; Reisesett; Pinsetter; Annet
zh-CN: 隐形眼镜盒附带配件: 内置镜子; 携带袋; 清洁布; 标签; 镜片插入器; 镜片取出器; 护理液瓶; 吸盘; 旅行套装; 美容镊子; 其他
bg-BG: Включени аксесоари за кутийката за лещи: Вградено огледало; Чанта за носене; Кърпа за почистване; Етикети; Поставяне на лещи; Премахване на лещи; Бутилка за разтвор; Смукателна чаша; Комплект за пътуване; Пинсети; Други
nl: Lensdoos accessoires inbegrepen: Ingebouwde spiegel; Draagtasje; Schoonmaakdoekje; Labels; Lensinbrenger; Lensverwijderaar; Vloeistofflesje; Zuignap; Reiskit; Pincetten; Andere
pl: Dołączone akcesoria do pojemnika na soczewki: Wbudowane lusterko; Saszetka do przenoszenia; Ściereczka do czyszczenia; Etykiety; Wkładacz soczewek; Zdejmowacz soczewek; Butelka na płyn; Przyssawka; Zestaw podróżny; Pęseta; Inne
fi: Linssikotelon mukana tulevat lisävarusteet: Sisäänrakennettu peili; Kantopussi; Puhdistusliina; Tarrat; Linssiasetin; Linssinpoistin; Liuospullo; Imukuppi; Matkasetti; Pinsetit; Muu
sv: Inkluderade tillbehör för linsfodral: Inbyggd spegel; Bärpåse; Rengöringsduk; Etiketter; Linsinsättare; Linsavtagare; Lösningsflaska; Sugkopp; Resekit; Pincetter; Övrigt